臺灣彰化地堂法院刑事判決　　　　　　　　　　　　　 九十年度訴字第一五二號
　　公　訴　人　臺灣彰化地方法院檢察署檢察官
　　被　　　告　甲○○
右列被告因違反毒品危害防制條例案件，經檢察官提起公訴（台灣彰化地方法院檢察
署九十年毒偵字第三七四七號、第四二五四號），及移送併辦（台灣雲林地方法院檢
察署九十年度毒偵字第一七二三號、九十一年度毒偵字第四一二號）本院判決如左：
     主  文
甲○○連續施用第一級毒品，處有期徒刑捌月；又連續施用第二級毒品，處有期徒刑
陸月，扣案之安非他命貳包（毛重約參點伍公克）均沒收銷燬之；應執行有期徒刑壹
年壹月，扣案之安非他命貳包（毛重約參點伍公克）均沒收銷燬之。
     事  實
一、甲○○前分別因施用毒品案件，先後二次經法院裁定移送觀察、勒戒，均認無繼
    續施用毒品之傾向，分別由台灣雲林地方法院檢察署檢察官於民國八十八年十一
    月十八日，以八十八年度毒偵字第三四九號為不起訴處分，及八十九年十月二十
    六日，以八十九年度毒偵緝字第一二六號為不起訴處分確定。惟甲○○仍未戒除
    毒癮，又基於施用海洛因之概括犯意，連續自九十年七月間起，至同年九月十六
    日或其前三日內之某時止，在雲林縣斗六市之朋友住處，連續施用第一級毒品海
    洛因多次，平均每星期施用一次。復基於施用安非他命之概括犯意，連續自九十
    年七月間起，至九十一年二月二十五日止，在其位於雲林縣莿桐鄉甘西村中村八
    一號之住所，以將安他命置於玻璃球上點火燒烤成煙霧狀後吸食之方式，連續施
    用第二級毒品安非他命多次，平均二至三日施用一次。嗣分別於九十年九月六日
    二十二時二十分許，在國道一號公號員林收費站南向處，為警查獲甲○○持有安
    非他命二包（毛重各約三點五公克）及不詳姓名人所有之針筒一支，又於九十年
    九月十六日在雲林縣斗六市○○街五七號之三為警查獲，另於九十一年二月二十
    八日於雲林縣斗六市○○路口為警查獲，均經採尿送驗，始查悉上情。
二、案經國道公路警察局第三警察隊報請台灣彰化地方法院檢察署檢察官偵查起訴，
    另由台灣雲林地方法院檢察署檢察官移送併辦。
    理  由
一、訊據被告葉秋玥除對於施用海洛因之犯行僅坦承施用至九十年八月底外，對於右
    述其餘之犯罪事實，均於本院審理中均坦承不諱，核與警方採尿送驗測得其「嗎
    啡類及安非他命類均呈陽性反應」之結果互合（按海洛因於人體代謝後成嗎啡類
    ），此有彰化縣衛生局煙毒尿液檢驗報告成績書、雲林縣衛生局煙毒尿液檢驗成
    績書二紙及其對應之尿液編號與姓名對照表在卷可稽，又被告於九十年九月六日
    為警查獲之二包白包結晶狀粉末，經警取樣檢測確係安非他命無誤，有毒品初步
    檢驗報告單一紙在卷可稽，足證被告之自白與事實相符。被告雖僅坦承施用海洛
    因至九十年八月底，惟按海洛因係嗎啡經化學合成半人工合成品，藥（毒）性倍
    於嗎啡，其經施用進入人體，藉人體解毒系統之代謝作用而分解成藥（毒）性較
    低於嗎啡，故於施用海洛因（麻藥）之煙毒嫌犯尿液中，可檢出嗎啡煙毒反應；
    一般施用毒品，八小時內約有百分之八十量於尿中排出，二十四小時後剩餘量之
    百分之九十再排出，七十二小時仍有微量排出，有憲兵司令部八十年五月七日（
    八十）鑑驗字第一七四六號函可參。查被告於九十年九月十六日為警查獲時採尿
    送驗之結果，仍呈現嗎啡陽性反應，有前述雲林縣衛生局煙毒尿液檢驗成績書一
    紙附卷可憑，是依前述說明，足認被告於九十年九月十六日或其前三日某日內仍
    有施用第一級毒品海洛因之犯行，而被告辯稱其僅施用至同年八月底云云，應不
    足採信。再查被告甲○○前分別因施用毒品案件，先後二次經法院裁定移送觀察
    、勒戒，均認無繼續施用毒品之傾向，分別由台灣雲林地方法院檢察署檢察官於
    八十八年十一月十八日，以八十八年度毒偵字第三四九號為不起訴處分，及八十
    九年十月二十六日，以八十九年度毒偵字第一二六號為不起訴處分確定等情，有
    台灣高等法院被告全國前案紀錄表、台灣彰化地方法院檢察署刑案資料查註紀錄
    表及台灣雲林地方法院檢察署八十九年度毒偵緝字第一二六號不起訴處分書在卷
    可參。本件事證明確，被告犯行堪以認定。
二、按海洛因係毒品危害防制條例第二條第二項第一款所規定之第一級毒品，安非他
    命係同條項第二款所規定之第二級毒品；被告前因施用毒品案件，經兩次裁定移
    送觀察、勒戒及不起訴處分確定後，復於五年內再度施用第一級及第二級毒品，
    核其所為，係犯毒品危害防制條例第十條第一項之施用第一級毒品罪及同條第二
    項施用第二級毒品罪。又其施用第一級及第二級毒品而持有該毒品之低度行為，
    均為施用毒品之高度行為所吸收，爰不另論罪。至被告多次施用第一、二級毒品
    之犯行，均時間緊接，犯罪構成要件亦相同，顯皆係基於概括之犯意反覆為之，
    均為連續犯，應各論以一罪，並分別依法加重其刑。被告所犯二罪，犯意各別，
    行為互殊，應分論併罰。至公訴人除對被告於九十年九月六日或其前三日內施用
    毒品海洛因之犯行，及同年九月六日或其前四日內施用毒品安非他命之犯行予以
    起訴外，並未論及被告之其餘犯行，惟該其餘部分與起訴部分既有連續犯之裁判
    上一罪關係，基於審判不可分之原則，本院自應一併審理之。末審酌吸毒雖係自
    戕行為，惟對家庭及社會之影響甚大，且被告於八十四年間曾因違反麻醉藥品管
    理條例被判處有期徒刑六月而執行完畢，嗣亦有二次觀察勒戒後經不起訴處分之
    紀錄，均有台灣高等法院被告全國前案紀錄表在卷可稽，惟仍再度施用毒品不輟
    ，顯見其並無禁絕毒品之決心，然其於犯後坦承犯行，態度尚稱良好等一切情狀
    ，各就其施用第一級毒品及第二級毒品之犯行，分別量處如主文所示之刑，並定
    其應執行之刑，以示懲戒。至被告於九十年九月六日為警查獲之二包安非他命，
    被告雖辯稱係朋友託寄欲轉交綽號「小方」不詳姓名年籍之人士，惟被告自承明
    知該查獲之毒品係安非他命且為其當時所持有，依毒品危害防制條例第十八條第
    一項前段之規定，該毒品不論是否屬於被告所有，均應宣告沒收銷燬之；另查被
    告於九十年九月六日為警查獲之注射針筒一支，被告辯稱係朋友託寄欲轉交予綽
    號「小方」不詳姓名年籍之人士，亦無積極證據足認係被告所有或與本件犯行有
    何關聯，爰不予宣告沒收，均附此敘明。
據上論斷，應依刑事訴訟法第二百九十九條第一項前段，毒品危害防制條例第十條第
一項、第二項、第十八條第一項前段，刑法第十一條前段、第五十六條、第五十一條
第五款，判決如主文。
本案經檢察官施教文到庭執行職務。
中      華      民      國    九十一    年      五      月    二十三    日
                                    審判長法官   余   仕    明
                                    法      官   李   雅    俐
                                    法      官   黃   玉    齡
右正本證明與原本無異。
如不服本判決，應於判決送達後十日內向本院提出上訴狀( 須附繕本 )。
                                    法院書記官 林   憲    男
中      華      民      國    九十一    年      五      月    二十四    日
毒品危害防制條例第十條
施用第一級毒品者，處六月以上五年以下有期徒刑。
施用第二級毒品者，處三年以下有期徒刑。
持有第一級毒品者，處三年以下有期徒刑、拘役或新臺幣五萬元以下罰金。
持有第二級毒品者，處二年以下有期徒刑、拘役或新臺幣三萬元以下罰金。
持有專供製造或施用毒品之器具者，處一年以下有期徒刑、拘役或新臺幣一萬元以下
罰金。
